【裁判字號】    95,易,712
【裁判日期】    951208
【裁判案由】    竊盜
【裁判全文】
臺灣屏東地方法院刑事判決               95年度易字第712號
公  訴  人  臺灣屏東地方法院檢察署檢察官
被      告  乙○○
                    （現於臺灣屏東看守所羈押中）
上列被告因竊盜案件，經檢察官提起公訴（95年度偵字第6314號
），被告於準備程序中先就被訴事實為有罪之陳述，本院合議庭
裁定改依簡式審判程序審理，判決如下：
    主  文
乙○○竊盜，累犯，處有期徒刑捌月；又攜帶兇器竊盜，累犯，
處有期徒刑壹年貳月，扣案如附表所示之物均沒收。應執行有期
徒刑壹年捌月，扣案如附表所示之物均沒收。
    事  實
一、乙○○前因違反毒品危害防制條例案件，經本院於民國95年
    3 月20日以94年度易字第607 號判處有期徒刑8 月確定，甫
    於95年8 月19日縮刑期滿執行完畢。詎其猶不知悔改，竟意
    圖為自己不法之所有，於95年10月16日9 時許，在屏東縣長
    治鄉○○路88號甲○○所有之家具廠內，徒手竊取電纜線1
    條，得手後，於同年10月17日9 時許，在其屏東縣鹽埔鄉○
    ○村○○路55號住處附近路邊，變賣予經營流動性回收車之
    姓名年籍不詳人士，得款新臺幣270 元，均花用完畢。復於
    同年10月18日10時35分許，另基於意圖為自己不法所有之犯
    意，前往上開同一地點，持客觀上可供作兇器使用之如附表
    所示之工具，剪取發電深水馬達之電纜線5 條而竊取得手，
    正欲騎乘腳踏車離開之際，因現場保全警報器作響，經保全
    人員胡復屏至現場查看時發現乙○○而報警當場查獲，並扣
    得當日乙○○竊得之電纜線5 條（已由甲○○領回）及如附
    表所示之工具，始知悉上情。
二、案經屏東縣警察局屏東分局報告臺灣屏東地方法院檢察署檢
    察官偵查起訴。
    理  由
一、本案被告乙○○所犯為死刑、無刑徒刑或最輕本刑為3 年以
    上有期徒刑以外之罪，其於準備程序中就被訴事實為有罪之
    陳述，經法官告知簡式審判程序之旨，並聽取公訴人之意見
    後，依刑事訴訟法第273 條之1 第1 項規定，裁定由受命法
    官獨任進行簡式審判程序，合先敘明。
二、上開被告乙○○於前揭時地竊盜2 次之犯罪事實，業經被告
    於偵訊及本院審理時坦承不諱，核與被害人甲○○及證人胡
    復屏於警詢時指述或證述失竊之情節相符，且有贓物認領保
    管單及95年10月17日估價單各1 紙、現場照片7 幀在卷可稽
    ，及如附表所示之物扣案可資佐證，足見被告之自白確與事
    實相符，應可採信。本件事證明確，被告犯行，堪以認定，
    應依法論科。
三、按刑法第321 條第1 項第3 款之攜帶兇器竊盜罪，係以行為
    人攜帶兇器竊盜為其加重條件，此所謂兇器，其種類並無限
    制，凡客觀上足對人之生命、身體、安全構成威脅，具有危
    險性之兇器均屬之，且祇須行竊時攜帶此種具有危險性之兇
    器為已足，並不以攜帶之初有行兇之意圖為必要（最高法院
    79年臺上字第5253號判例）。查本件被告乙○○於95年10月
    18日為前開竊盜犯行時，其所攜帶如附表所示之物，均為金
    屬材質，質地堅硬，有卷附工具照片1 幀可佐，客觀上均足
    以對人之生命、身體造成危險，洵堪認定為兇器無疑。核被
    告於95年10月16日、同年10月18日先後2 次竊取被害人甲○
    ○所有電纜線之行為，分別係犯刑法第320 條第1 項之普通
    竊盜罪及同法第321 條第1 項第3 款攜帶兇器之加重竊盜罪
    。又被告前因違反毒品危害防制條例案件，經本院於95年3
    月20日以94年度易字第607 號判處有期徒刑8 月確定，甫於
    95年8 月19日縮刑期滿執行完畢，有臺灣屏東地方法院檢察
    署刑案資料查註紀錄表及臺灣高等法院被告前案紀錄表各1
    份附卷可佐，其於有期徒刑執行完畢後5 年以內故意再犯本
    件有期徒刑以上之前揭2 罪，均為累犯，應均依刑法第47條
    第1 項規定加重其刑。被告所犯上開2 罪，犯意各別，行為
    互殊，應予分論併罰。爰審酌被告正值青壯之年，本可以正
    途自食其力，不貪取非分之財，詎因貪圖不法利益，竊取他
    人財物，侵害他人之財產安全，且其前已有多次竊盜前科（
    參見上開前案紀錄表），猶不知警惕慎行，再為本件2 次竊
    盜犯行，惡性非輕，惟犯後尚能坦認犯行，足認已有悔意及
    被害人所受損害非鉅等一切情狀，分別量處如主文所示之刑
    ，並定應執行刑，以資懲儆。扣案如附表所示之物，為被告
    所有且供犯罪所用之物，業經其供述在卷，應依刑法第38條
    第1 項第2 款規定諭知沒收。
據上論斷，應依刑事訴訟法第273 條之1 第1 項、第299 條第1
項前段，刑法第320 條第1 項、第321 條第1 項第3 款、第47條
第1 項、第38條第1 項第2 款、第51條第5 款，判決如主文。
本案經檢察官潘國威到庭執行職務。
中    華    民    國    95    年    12    月    8     日
                      刑事第一庭  法  官  黃聖涵
以上正本證明與原本無異。
如不服本判決應於收受本判決送達後十日內向本院提出上訴書狀，
其未敘述上訴理由者，並得於提起上訴後十日內向本院補提理由
書狀（均須按他造當事人之人數附繕本）「切勿逕送上級法院」
中    華    民    國    95    年    12    月    12    日
                                  書記官  蘇雅慧
附錄本案論罪科刑法條全文：
中華民國刑法第320條
（普通竊盜罪、竊佔罪）
意圖為自己或第三人不法之所有，而竊取他人之動產者，為竊盜
罪，處5 年以下有期徒刑、拘役或5 百元以下罰金。
意圖為自己或第三人不法之利益，而竊佔他人之不動產者，依前
項之規定處斷。
前二項之未遂犯罰之。
中華民國刑法第321條
（加重竊盜罪）
犯竊盜罪而有左列情形之一者，處 6 月以上、 5 年以下有期徒刑：
一、於夜間侵入住宅或有人居住之建築物、船艦或隱匿其內而犯
    之者。
二、毀越門扇、牆垣或其他安全設備而犯之者。
三、攜帶兇器而犯之者。
四、結夥三人以上而犯之者。
五、乘火災、水災或其他災害之際而犯之者。
六、在車站或埠頭而犯之者。
前項之未遂犯罰之。
 附表
┌───┬───────┬──┬──────────┐
│編號  │物品名稱、數量│編號│物品名稱、數量      │
├───┼───────┼──┼──────────┤
│一    │強力剪1支     │四  │美國魚尾鉗1支       │
├───┼───────┼──┼──────────┤
│二    │木柄鐵鎚1支   │五  │老虎鉗1支           │
├───┼───────┼──┼──────────┤
│三    │園藝剪刀1支   │六  │水果刀1支           │
└───┴───────┴──┴──────────┘


司法院資訊處製作；財團法人民間司法改革基金會備份。
